Maja Lisa: -sjidh, -stidh, -jidh, estedh, distedh, didh,alledh, adtedh, gåetedh, ldihkie, ldahke: 

David: -stalledh, -htidh, ahtjedh, -iehtidh, 



§ 94.2 jahtjedh/-ahtjedh David klar


§ 94.3. -jidh/-ajidh? = MAja Lisa!!!!
Omlyd i gruppe 1 og gruppe 2 

Omlyd       Vokalkol.  Omlydsrekke     Stammevok    rot      -> avleiing   -> 3. sg pres.(?)
--------    ---------  --------------  ---------    --------    -----------   -----------
Verbgruppe 1:
i  -> æ  => kolonne 1, R1 -> R2/R3     i-ie    -    jijhtedh -> jæjhtajidh -> 'begynne å vise seg, komme til syne'
e  -> a  => kolonne 2, R1 -> R2/R3     e-ie    -    vedtedh  -> ? vadtajidh? ->    
u  -> å  => kolonne 3, R1 -> R2/R3     u-ie    -    juhtedh  -> jåhtajidh -> hvilken form? mujhtedh -> måjhtajidh/ guhtsedh->gåhtsajidh(våkne opp, bli vakt?) 
ie -> ea => kolonne 4, R1 -> R2/R3     ie-ie   -    jieledh  -> jealajidh  -> 'bli frisk igjen, livne til (om menneske); gro (om sår)'
ae -> aa => kolonne 5, R1 -> R2/R3/R4  ae-ie   -    vaedtsedh-> vaadtsajidh-> hvilken form?
åe -> åa => kolonne 6, R1 -> R3  åe-ie   -    åeredh  -> åarajidh  -> hvilken form?
ue -> ?? => kolonne 7, R1 -> R2        ue-ie   -    vuejedh  -> vuajajidh  -> Hvilken form? = bueledh -> bualajidh 

= omlyd i gruppe 1

Verbgruppe 3:
æ  -> æ  => kolonne 1, R2 -> R2/R3     æ-a     -    gæjsa   -> gæjsetje  -> gæjsatjasse/gæjsetjasse?
a  -> a  => kolonne 2, R2 -> R2/R3     a-a     -    jamhkedh -> jamhkajidh ->

å  -> å/o=> kolonne 3, R2 -> R2/R3     å-a     -       -> åhtetje   -> åhtatjasse
ea -> ea => kolonne 4, R2 -> R2/R3     ea-a    -    veajedh ->   -> leahtatjasse
aa -> aa => kolonne 5, R2 -> R2/R3/R4  aa-a    -      -> maanetje  -> maanatjasse
åa -> åa => kolonne 6, R2 -> R2/R3/R4  åa-a    -    båanta -> båantetje-> båantatjasse
ua -> ua => kolonne 7, R2 -> R2        ua-a    -    fuakedh   -> fuakajidh  -> Hvilken form? guarkedh -> guarkajahtjedh (begynne å forstå) 

Verbgruppe 2:
æ  -> æ  => kolonne 1, R3 -> R5        æ-oe    -    gæljodh ->      -> 
a  -> a  => kolonne 2, R3 -> R5        a-oe    -    darjodh -> borketje  -> borketjasse
å  -> å  => kolonne 3, R3 -> R5        å-oe    -    båvsodh   -> båvsajidh  -> hvilken form?gårrodh -> gorrijidh, 
håpsodh-> hapsajidh 
ea -> yö => kolonne 4, R3 -> R4/R5     ea-oe   -    tjearodh -> tjyörejidh -> hvilken form? 
aa -> yö => kolonne 5, R3 -> R5        aa-oe   -    gaatodh  -> gååtijidh  -> ååltetjasse
åa -> åå => kolonne 6, R3 -> R5        åa-oe   -    dåarodh -> dåårijidh -> hvilken form? gåalodh -> gåålijidh, håajpodh -> hååjpijidh 
gåatodh -> gååtijidh
åa -> åå => kolonne 7, R3 -> R5        åa-oe   -    tjåadtjodh -> lååjtetje -> lååjtetjasse

= Omlyd i gruppe 2 

Verbgruppe: 4
ï  -> ï  => kolonne 1, R4 -> R4        ï-e     -    bïjvedh  -> bïjvijidh -> bïjvijadtedh = bïjvijahtjedh
a  -> a  => kolonne 2, R4 -> R4/R3/R2  a-e     -    dabtedh   -> dabtijidh  -> 
o  -> o  => kolonne 3, R4 -> R4/R5     o-e     -    govledh  -> govlijidh -> (få høre, plutselig få høre)
ïe -> ïe => kolonne 4, R4 -> R4        ïe-e    -    ïervedh -> ïervijidh -> 
aa -> aa => kolonne 5, R4 -> R4/R3/R2  aa-e    -    gaavnedh -> gaavnijidh-> baahtjetjasse
åa -> åa => kolonne 6, R4 -> R4/R3/R2  åa-e    -    råakedh  -> råakijidh-> låammetjasse
oe -> oe => kolonne 7, R4 -> R4        oe-e    -    doeltedh-> doeltijidh -> Hvilken form?/ også doeltijahtjedh, joejkedh -> joejkijidh 
 

Verbgruppe: 5
y  -> ?  => kolonne 1, R5 -> R?        y-e     -    lyjhkedh -> 
o  -> ?  => kolonne 2, R5 -> R?        o-e     -    govledh   -> govlijidh  -> lopmetjasse
o  -> ?  => kolonne 3, R5 -> R?        o-e     -    govledh -> govlijidh-> lovhtjetjasse
yö -> ?? => kolonne 4, R5 -> R?        yö-e    -    gyösedh - 
 - yörhketjasse
åå -> ?? => kolonne 5, R5 -> R?        åå-e    -    sååjhtedh - åårketje - åårketjasse
åå -> ?? => kolonne 6, R5 -> R?        åå-e    -    såålhtedh - bååjmetje -bååjmetjasse
åå -> ?? => kolonne 7, R5 -> R?        åå-e    -    sååjhtedh - bååjmetje - bååjmetjasse

 = Ingen omlyd, men 'e' i 2.stavelse blir 'i' ved å legge til 'jidh'? 

Verbgruppe: 6
i  -> ?  => kolonne 1, R6 -> R?        i-e     -    gihtjedh ->
i  -> ?  => kolonne 2, R6 -> R?        i-e     -    gihtjedh -> 
u  -> ?  => kolonne 3, R6 -> R?        u-e     -    gurhkedh - stuhtjetje - stuhtjetjasse
ee -> ?? => kolonne 4, R6 -> R?        ee-e    -    feeledh - beetsetje - beetsetjasse
ee -> ?? => kolonne 5, R6 -> R?        ee-e    -    feeledh - beesetje -beesetjasse
öö -> ?? => kolonne 6, R6 -> R?        öö-e    -    gööledh- böösetje - böösetjasse
öö -> ?? => kolonne 7, R6 -> R?        öö-e    -    gööledh- göölletje - göölletjasse

(sp.mål: går 'maanetje' som 'daktere'->'daktarasse' eller som 'gamege'->'gaamegasse'

årrodh= orrejidh (II) (KB)
tjearodh= tjyörejidh (II) (KB)

doeltedh= doeltijidh (IV) (KB)
govledh= govlijidh(IV) (KB)


Dåehkie I

vuajnajidh - vuejnedh
hapsajidh - hepsedh (få upp lukten på)
vualkajidh - vuelkedh
åarajidh - åeredh
tjuatsajidh - tjuetsedh
vaadtsajidh - vaedtsedh
vuartajidh - vuertedh
åadajidh - åededh
måjhtajidh - mujthedh
håhtajidh - huhtedh 
jealajidh - jieledh
jåhtajidh - juhtedh

jahtajidh - juhtedh (??)

Dåehkie II
tjyørijidh
tjåårijidh - tjearodh
dåårijidh - dåarodh
gååtijidh - gåatodh
obrijidh - abrodh
hååjpijidh - håajpodh

Dåehkie III
fuakajidh - fuakedh

Dåehkie IV
bïllijidh
mïnnijidh
voejijidh - voejedh
damtijidh
joejkijidh
govlijidh - govledh
rïhkijidh - rïhkedh
tjoevkijidh - tjoevkedh
tsïhkijidh - tsïhkedh
skïemtjijidh - skïemtjijidh
doeltijidh - doeltedh
ïervijidh - ïervedh
skïebtjijidh - skïebtjedh
4 damtijidh = damtedh (IV) (KB)

Oppsummering: 
*omlyd i første stavlese i 1. og 2. verbgruppe, når man leger til derivanten -   
 jidh?
* Ingen omlyd i 4.verbgruppe? 
* legge til jidh- til de øvrige verbgruppene også, verbgruppe 3,5 og 6? og hvis det går å legge til - hvilken derivant 
Kan man avleda så här? dåeriedidh - dåeriedahtjedh?? - begynne å følge?


hajkedh = hajkejahtjedh(IV)
valvegåetedh - valvedh (IV) = frekventativ kontinutaitv? 
Valvedh --> förväntades bli valvijidh, men får ändelsen -gåetedh. Finns det en semantisk skillnad mellan -jidh och -gåetedh?
Vi hittar inga fall där ett verb tillhörande grupp I, II el. III får ändelsen -gåetedh.

ijidh  - gier denne omlyd? 
- gåetedh - denne gir ikke omlyd.

obregåetedh
obregåata
vååjnegåata

Oppsummering: 
* omlyd i jidh
* ikke omlyd i jahtjedh og gåetedh

§ 94.4.  - SJIDH = MAja Lisa!!
verb - verb
tjihkedidh - tjahkasjidh (KB)
göörjedh, göörjedidh - guarjasjidh (KB)
veeledh, veeledidh -vealasjidh (KB) 
geevledh - gaavlesjidh 
gaavnedh = gaavnesjidh(treffes igjen,)
gaajhkesjidh= tørke
gajhnasjidh
geakasjidh= 
tjahkasjidh = tjihkedidh 
gïerkesjidh = gierkie
goehpesjidh(årelate) = goehpedh(mugne, mugles)
goejesjidh = goejedh(barke av, skave av bark) 
goejhkesjidh = goejhkedh (rope, huie) semantisk like.
klavjodh(henge) = klavjasjidh=henge(om ting)
knugkedh IV = knogkesjidh (gnu, massere) semantisk like

fra sub til verb: 
haalesjidh, håålesjidh = haelieh(sub)
? haepkiesjidh = haepkie (sveve om hauk) eller skremme vekk(vifte) med klær
håavkesjidh = håevkie (haug) = kaste i en haug, kaste sammen i en haug
jabnoe = jobnesjidh (legge kjøtt til forvaring)
klobpe = klobpesjidh (binde fast en klubbe om halsen på en hund)

=  omlyd i 'ie' og 'oe'-stammer? hvorfor blir ikke da haepkiesjidh -> haapkasjidh??? 

1 gaahpasjidh - geehpedh
jååhkesjidh

fra adjektiv til verb:
håvhnjasjidh = avledes fra 'håvhnjan' eller 'håvhnjoeh'
jalkesjidh, jolkesjidh = jalke
jorpesjidh = jorpe (runde av, f.eks når en skjærer til)
kleavvasjidh = kleavvoeh, kleavvan 
= Ser ut til at det avledes fra predikativformen?????? 

fra postposisjon til verb:
jaarke/jåårke = jyörkesjidh/ jaarkesjidh(stusse, beklippe, skante av)


§ 95.1. –STIDH/-ESTEDH. –ISTEDH    subitivt/ 'litt' - 'fort' MAja Lisa!!!!

Omlyd       Vokalkol.  Omlydsrekke     Stammevok    rot      -> avleiing   -> 3. sg pres.(?)
--------    ---------  --------------  ---------    --------    -----------   -----------
Verbgruppe 1:
i  -> æ  => kolonne 1, R1 -> R2/R3     i-ie    -    jijhtedh -> jijhtiestidh -> 'begynne å vise seg, komme til syne'
e  -> a  => kolonne 2, R1 -> R2/R3     e-ie    -    vedtedh  -> vedtiestidh -> 
OMLYD!!beltedh -> baltastidh = semantisk like, skremme   
u  -> å  => kolonne 3, R1 -> R2/R3     u-ie    -    juhtedh  -> juhtiestidh -> ie -> ea => kolonne 4, R1 -> R2/R3     ie-ie   -    jieledh  ->   -> 'bli frisk igjen, livne til (om menneske); gro (om sår)'
ae -> aa => kolonne 5, R1 -> R2/R3/R4  ae-ie   -    raerhkedh-> råårhkestidh-> OMLYD!! men; aejhtedh -> aejhtiestidh, 
OMLYD!! baejhtedh -> baajhtestidh
tjaeledh -> tjaeliestidh og tjaalestidh
åe -> åa => kolonne 6, R1 -> R3  åe-ie   -           åeredh  -> åeriestidh? 
båeletedh -> båeltiestidh  
ue -> ?? => kolonne 7, R1 -> R2        ue-ie   -    vuejnedh  -> vuejniestidh   

= omlyd i gruppe 1? eller er det ikke? - stamme 'ie' + 'stidh' når man avleder subitivt? SE _ Råårhkestidh side 245 i Bergsland/Magga 
baejhtedh -> baajhtestidh 
Denne er inkonsekvent. 

Verbgruppe 3:
æ  -> æ  => kolonne 1, R2 -> R2/R3     æ-a     -    gæjsa   -> gæjsetje  -> gæjsatjasse/gæjsetjasse?
a  -> a  => kolonne 2, R2 -> R2/R3     a-a     -    jamhkedh -> jamhkajidh ->

å  -> å/o=> kolonne 3, R2 -> R2/R3     å-a     -       -> åhtetje   -> åhtatjasse
ea -> ea => kolonne 4, R2 -> R2/R3     ea-a    -    veajedh ->   -> leahtatjasse
aa -> aa => kolonne 5, R2 -> R2/R3/R4  aa-a    -      -> maanetje  -> maanatjass
e
åa -> åa => kolonne 6, R2 -> R2/R3/R4  åa-a    -    båanta -> båantetje-> båantatjasse
ua -> ua => kolonne 7, R2 -> R2        ua-a    -    fuakedh   -> fuakajidh  -> Hvilken form? guarkedh -> guarkajahtjedh (begynne å forstå) 

Verbgruppe 2:
æ  -> æ  => kolonne 1, R3 -> R5        æ-oe    -    gæljodh ->      -> 
a  -> a  => kolonne 2, R3 -> R5        a-oe    -    darjodh -> borketje  -> borketjasse
å  -> å  => kolonne 3, R3 -> R5        å-oe    -    båvsodh   -> båvsajidh  -> hvilken form?gårrodh -> gorrijidh, 
håpsodh-> hapsajidh 
ea -> yö => kolonne 4, R3 -> R4/R5     ea-oe   -    tjearodh -> tjyörejidh -> hvilken form? 
aa -> yö => kolonne 5, R3 -> R5        aa-oe   -    gaatodh  -> gååtijidh  -> ååltetjasse
åa -> åå => kolonne 6, R3 -> R5        åa-oe   -    flåarodh -> flåarastidh -> flöörestidh, jåaskodh ->jåaskastidh 
åa -> åå => kolonne 7, R3 -> R5        åa-oe   -    tjåadtjodh -> lååjtetje -> lååjtetjasse

= Omlyd i gruppe 2? Eller er det ikke det? 'Flåarastidh' og 'jåaskastidh' er merket med stjerne*  

Verbgruppe: 4
ï  -> ï  => kolonne 1, R4 -> R4        ï-e     -    bïjvedh  -> bïjvijidh -> bïjvijadtedh = bïjvijahtjedh
a  -> a  => kolonne 2, R4 -> R4/R3/R2  a-e     -    fahkedh   -> fahkestidh  -> 
o  -> o  => kolonne 3, R4 -> R4/R5     o-e     -    govledh  -> govlestidh -> (få høre, plutselig få høre)
ïe -> ïe => kolonne 4, R4 -> R4        ïe-e    -    bïegkedh -> bïegkestidh -> 
aa -> aa => kolonne 5, R4 -> R4/R3/R2  aa-e    -    faaledh -> faalestidh ->
åa -> åa => kolonne 6, R4 -> R4/R3/R2  åa-e    -    råakedh  -> råakijidh-> låammetjasse
oe -> oe => kolonne 7, R4 -> R4        oe-e    -    roehtedh-> roehtestidh -> 
joejkedh ->joejkestidh 

= Ingen omlyd, 
 

Verbgruppe: 5
y  -> ?  => kolonne 1, R5 -> R?        y-e     -    lyjhkedh ->lyjhkestidh 
o  -> ?  => kolonne 2, R5 -> R?        o-e     -    govledh   -> govlijidh  -> lopmetjasse
o  -> ?  => kolonne 3, R5 -> R?        o-e     -    jovkedh -> jovkestidh-> lovhtjetjasse
yö -> ?? => kolonne 4, R5 -> R?        yö-e    -    gyösedh - 
 - yörhketjasse
åå -> ?? => kolonne 5, R5 -> R?        åå-e    -    låånedh   -> låånestidh - 
åå -> ?? => kolonne 6, R5 -> R?        åå-e    -    såålhtedh - såålhtestidh -
åå -> ?? => kolonne 7, R5 -> R?        åå-e    -    såålhtedh - såålhtestidh - 

 = Ingen omlyd, men 'e' i 2.stavelse blir 'i' ved å legge til 'jidh'? 

Verbgruppe: 6
i  -> ?  => kolonne 1, R6 -> R?        i-e     -    gihtjedh ->
i  -> ?  => kolonne 2, R6 -> R?        i-e     -    gihtjedh -> 
u  -> ?  => kolonne 3, R6 -> R?        u-e     -    gurhkedh  -> gurhkestidh -
ee -> ?? => kolonne 4, R6 -> R?        ee-e    -    geehtedh  -> geehtestidh
ee -> ?? => kolonne 5, R6 -> R?        ee-e    -    tjeebredh -> tjeebrestidh 
öö -> ?? => kolonne 6, R6 -> R?        öö-e    -    krööhkedh -> krööhkestidh 
öö -> ?? => kolonne 7, R6 -> R?        öö-e    -    löönedh   -> löönestidh 



göölestidh – gööledh (KB)
rïrresjestedh –  rïrresjidh (KB)

tjïektjestidh –tjïektjedh (KB)
soptsestidh=?
tjaeliestidh, tjaeledh

åarajistedh + åeredh --> åarajidh = åarajistedh 

4 geehtestidh - (geehtedh, geehtedidh)
2 tjöödtjestidh - tjåadtjodh?
1 föörhkestidh - föörhkedh
1 boerkestidh - buerkiestidh
2 krööhkestidh - krööhkedh (IV)

'stidh' avledet av sub:
'faerhmie' - faerhmiestidh, faarhmestidh - omlyd eller ikke? 

   

§ 95.2. -lidh   'subitivt' -'fort/raskt'.  DAVID så gott som klar

tsaekielidh - tsaegkedh (KB)

vaajtelidh - vaejtie
bieljelidh=> bieljie (substantiv)
vuastalidh=> vuestie (post.pos)

bårrelidh = bårredh + lidh = spise fort
Tjaelielidh  
båetielidh => båetedh 
båeltielidh= båeltedh
doerelidh - doeredh(IV) 

Uddestaviga
goltelidh  
vaarjelidh
gïehtelidh
smuvvielidh
vijlelidh
voejhkelidh

vuastalidh=> vuestie (post.pos)

David så gott som klar
§ 95.3. –iehtidh =    subitivt
burhkiehtidh - barhkedh
jerkiehtidh – jarkedh = OMLYD
jerkiehtidh – jarkedh
buektiehtidh -

tråepkiehtidh - tråapkodh (II)
plirkiehtidh - plærhkodh (II) (KB)

vuesiehtidh =
guarkedh= guerkiehtidh (III)
guarkedh - guerkiehtidh = plutselig forstå (III) tillbaka till ie genom omljud
fuakedh - fuekiehtidh _ plutselig, med ett bli fornøyd(III)
tsenkiehtidh - tsanhkedh = plutselig ta slutt,(III)
gaarhkedh - gaerkiehtidh = (plutselig) rakne,(III) 

galkedh - gelkiehtidh =plutselig fosse ned, slik at det blir bekker (IV)
jarkedh - jerkiehtidh = plutselig snu
galhkedh - gelhkiehtidh = plutselig slutte 2) begynne å løse seg opp i en lang rekke

hajkedh = hajkejahtjedh(IV)

§ 96. 1. –didh, elidh=DAVID /adtedh. –alledh = frekventative-kontinuativ MAJA LISA!!
dåålvedidh – dåalvodh (II) (KB)
tjåådtjedidh, tjåådtjedadtedh – tjåadtjodh
tjïektjedidh= sparke flere ganger, frek.kon

nännoedidh – nännodh=?(endast en förekomst i korpus) nænnoestidh 
nænnoes=

jaamedidh – jaemedh = (omlyd) (I) (KB)
joekedidh – juekedh= (omlyd) = joekedidh(I)
haestiedidh – haestedh = haastadidh  (I) (I korpus finns haestiedimmie, men borde enligt mönstret bli haastedidh eller haastehtjidh?)
vuelkedh- voelkedidh= (Omlyd)=(I)
guedtedh = goedtedidh (omlyd) (I)

bïssedidh – bïssedh  (IV) 
gaahtjedidh – gaahtjedh(IV)
vaarredh - vaarredidh (IV)
pleekedh - pleekedidh (VI)

ae, ue = omlyd + didh
= Gruppe 1 og gruppe 2 får omlyd i første stavelse, når man legger til en frek.kont.endelse, 'didh' eller 'ehtjidh'


lierehtalledh – lïerehtidh   -lïeredh + leeredh(kausativ) ? 'learere'
sjïehtedalledh – sjïehtedidh
vuartasjidh – vuartasjadtedh

vyöhkesjadtedh – vïehkesjidh
goerkesadtedh – goerkesidh
joekehtadtedh – joekehtidh - juekedh (joekehts)
soptsestalledh – soptsestidh
(sjïehteladtedh –sjïehtelidh)

 David i stort sett klar
§ 96.2. –ehtjidh, -ehtjadtedh(frek.kon)
vaadtsehtjidh – vaadtsedh(vaedtsedh)

juhtedh - johtetjidh, johtetjadtedh=(Omlyd) = (I) , ´jahtetjidh'
vaedtsedh = vaadtsehtjidh =(Omlyd)=(I)
åestedh = åastehtjidh 
gaeledh = gaalehtjidh 
bïelhkedh = bïelkehtjidh
biekedh = bïekehtjidh
bihkedh = bïhkehtjidh
        = gadtehtjidh
        = garvehtjidh(ta omveier, om f.eks flere tjern)
        = gïesehtjidh/geasehtjidh
        = dovvehtjidh
        = gaalehtjidh (drive på å vade) 
        = gaatskehtjidh (drive å småbite) 
        = gadtehtjidh( stadig drepe)
gieltedh= gïeltehtjidh (stadig spenne flere)
goeredh = goerehtjidh(stadig undersøke)
          goerehtjidh(= dra av sted med det ene og det andre)

guedtedh(1) = goedtehtjidh (stadig holde på å kalve, så smått begynne å kalve) 
u,ae,åe =omlyd + -tjidh


§96.3. –stalledh (frek.kon)DAVID
tjyörestalledh – tjearodh (omlyd)
        -gearodh
gadtastalledh – gedtedh
jovkestalledh – jovkedh
föörhkestalledh – föörhkedh

§ 96.4. Frek.kon   MAJA/DAVID 
löödtedh - låadtodh (frek.kon) (KB)
stuvredh – ståvrodh (frek.kon)
lïeredh  - leeredh? 
tseegkedh - tseagkodh (KB)
tjööledh - tjåalodh (KB)
lïeredh - leeredh

Oppsummering:
Vad avgör huruvida ett verb får -alledh eller -adtedh och vilka får -didh -ehtjidh eller -stalledh  som frekventativändelse?


David
§ 97.1 -Kausative
GRUPPE 1:
vaedtsiehtidh – vaedtsedh (KB) (I)
juhtiehtidh - juhtedh (KB)(I)
tsevtsiehtidh – tsevtsedh(I)
vuelkiedehtedh* – vuelkedh (finnes også voelkedidh - voelkehtidh) (I)
mujthedh - mujhtiehtidh (I)
tjaeledh - tjaeliehtidh - tjaeliehtehtedh
guedtedh - guedtiehtidh
gaetskedh - gaetskiehtidh
gelmiehtidh - gelmedh 
giesiehtidh - giesedh = la bli slept
guhtsedh - guhtsiehtidh, guhtsiehtedhtedh

GRUPPE 2:
HTIDH-KAUSATIVE:
gåassoehtidh - gåassodh (KB)(II)
dåastoehtidh - dåastodh(II)
dåajvoehtidh - dåajvodh(II)
klähtoehtidh – klähtodh
tjearoehtidh – tjearodh (KB)
gåassoehtidh – gåassodh
gåatoehtidh  - gåatodh
tsåalhkoehtidh - tsåalhkodh

DIDH-KAUSATIVE: 
buajtadidh - buajtedh - (buejtie) - buajtege(adj) 'gjø opp, gjøre fetere'
båajtoedidh - båajtodh - buejtie
                         
dervie - darvodh
biessie - beassodh 
buejtie -båajtodh - buajtoedidh
guessie- gåassodh - gåassoehtidh
'måjkoes' -måjkodh - måjkoedidh -


voestes:voeste
mubpie:mubp


GRUPPE 3:


GRUPPE 4:
gaavnedh - gaavnehtidh = finne på, tenke ut = gaavnehtalledh?
           gaavnedidh - treffes, finne hverandre
galkedh - galkehtidh - 'la renne'
          
HTIDH-KAUSATIVE:
goerehtidh - goeredh(IV) 
tjoejehtidh - tjoejedh(IV)
faalehtidh - faaledh(IV) - denne er også iflg. ordboka en fre.kon: 'tilby flere ganger' eller 'til flere'

DIDH-KAUSATIVE:
 -goetsmedh - goetsmedidh

GRUPPE 5:
dååjrehtidh - dååjredh - dååjrehtalledh
gyösehtidh, gyösedehtedh - gyösedh - giesedh 

GRUPPE 6:
leejjedh - 
geelkedh - gaalkehtidh: (OMLYD) ser ut til å være frek.kon også + kausativ
leeredh - leerehtidh:
lïeredh - leerehtidh: (OMLYD) 
murhkedh- murhkehtidh - 
tjeehkedh - tjeehkehtidh
geevehtidh - geevedh

htidh ?
viehkiehtidh
eejehtidh- eejehtalledh 

TRESTAVELSESVERB:
åarajehtedh - åarajidh (KB) -åeredh
govlijehtedh - govlijidh (KB) - govledh

Kausative verb avledet av substantiv:
earoe-earoehtidh
gaamege - gaamehtidh
gaarvoe - gaarvoehtidh/gåårvehtidh
        gaame- didh :refleksivt
        gåårve-didh : 

Kausative verb avledet av adjektiv:

Kausativer verb avledet av 'interjeksjoner':

ennehtidh - 'enneh'
sjammehtidh - 'sjamma'

SEMANTSK LIKE, iflg. ordbok: 
skreejrehtidh – skreejredh, dårrehtidh jih dårredidh 

ööhptehtidh - rotordet? -'åehpie' - 'åehpies'-adjektiv- 'åahpehtje'(subs) -åehpenidh
gaerviehtidh- gaarvanidh - 

vïesehtidh (er den kausativ?) – veasodh? - jielehtidh - jieledh

orrijehtedh – orrijidh DAVID

joekehtidh, joekehtehtedh – juekedh (el. kanske från joekedidh?)
hoksehtidh – hoksedh (kan å komme fra hokse) 
sjïehtedehtedh – sjïehtedidh- sjïehtesjidh -> sjiehtesjadtedh?
sjïehtedidh  - sjïehtedh->?
buektiehtidh - buektedh (I)
vuesiehtidh - *vuesedh (I)
skreejrehtidh - skreejredh (VI) disse to formene virker sammenfalle semantiskt. De finnes under samme oppslagsord i ordboka.
geerjehtidh (spre utover) - hvilket er grunnverb? kanske geerjedh (antalig annen vokal i første stavelsen).

Oppsummering:
Det verkar inte uppträda några omljud i någon verbgrupp när ändelsen -htidh läggs till utan hela stammen kommer til syne och därefter tillfogas ändelsen.
Verb i gruppe III virker få endelsen -edh och havner i verbrupp VI. Er dette korrekt?

Hvilke gruppe II og gruppe IV-verb får endelsen -didh og hvilke får endelsen -htidh.

ehtidh + verbgruppe 3 = subitivt? 
guarkedh_ guerkiehtidh = plutselig forstå
fuakedh - fuekiehtidh _ plutselig, med ett bli fornøyd

          -goetsmedh - 

REFLEKSIV AVLEDNING: -DIDH
gaamege - gaamedidh
gaarvoe - gåårvedidh

§ 98. 1 –htalledh MAJA LISA 
gaatskahtalledh - gaetskedh (KB)
baskehtalledh - baskedh (IV)
gapsahtalledh - gepsedh

bajhkehtalledh - 
baltahtalledh - beltedh (I)

bårrehtalledh - bårrodh (II)


§ 98.2. –sovvedh/-soevedh DAVID
jeahtasovvedh – jiehtedh
juakasovvedh – juekedh 
tjaalasovvedh – tjaeledh
vaaltasovvedh – vaeltedh
åtnasovvedh – utnedh

barkasovvedh – barkedh
beajasovvedh – bïejedh

Avvikande
vedtesovvedh – vedtedh - vadtasovvedh? vadtedidh (omlyd)
luejhtesovvedh – luejhtedh - luajhtasovvedh?- luajhtadidh - (omlyd) 

botnesoevedh –batnodh
gohtjesovvedh – gåhtjodh

Grupp IV- verb
möölesovvedh - mööledh
neebnesovvedh – neebnedh 
nuhtjesovvedh – nuhtjedh
pleekesovvedh - pleekedh
seedtesovvedh – seedtedh
steeresovvedh – steeredh
tjirkesovvedh – tjirkedh 
veeljesovvedh  - veeljedh
öörnesovvedh – öörnedh

skubpedovvdh- skubpedidh
tjabrehtovvedh- tjabrehtidh 
vuaptasovvedh- vueptiestidh
geasalgovvedh – giesedh - 

i LM/KB- ordbok er det både giesiedovvedh/geasadovvedh
daelvie = daelviedovvedh/daalvadovvedh 
 Omlyd eller ikke? 
 
§ 98.6. –nidh   DAVID 
boerhkenidh - böörhkedh
krïvenidh – krievedh


Substantiv!
§ 107
aehtjebe – aehtjie

§ 108 –tje / -adtje  MAJA / SJUR = FERDIG!!!!
maantje – maana
tjaatsetje – tjaetsie 
nierretje – nïerre
nïejte - nïejtetje
neajtoe - nyöjtetje
gaahtoe - gååhtetje
aaltoe- ååltetje
miesie - measetje

Ved dimintutiv blir det omlyd ved 'ie' og 'oe'-substantiv + vokalforkortning i 2.stavelse. De andre 'e' og 'a' får ikke omlyd.

vuastalidh=> vuestie (post.pos) 


§ 99.1. –odh/-ovvedh David
baanahtovvedh - baenehts, baenehth
vijresovvedh – vijries, vijriedidh eller  vÎjredh(jage, gå på jakt)
väjrasovvedh - vijries? vijrije/vijrijes?
væjreres = som gjerne går på jakt, 
§ 99.2.
gaertjiedidh - gaertjies(adj)
vihtiestidh – vihties (adj)

§ 99.6. –ostedh/-dehtedh DAVID    
madtjelostedh, madtjeldehtedh – madtjeles
stinkesdehtedh  - stinkes
madtjeldehtedh – madtjeles

§ 100.1. –didh (-tidh)  MAJA LISA = REFLEKSIV!!!
bådtjadidh – bådtja
vïeredidh – vïere?
skruvvedidh - skruvve
saejriedidh – saejrie
guelmiedidh – guelmie
guvviedidh – guvvie
lissiedidh - lissie, egentlig lissiehtidh?
viehtiedidh – vierhtie?
kaalhkedidh – kaalhke
naaperdidh - naapere
 (haemiedidh  - haemie)hammoe+didh
byöpmedidh – beapmoe
mååjsedidh – maajsoe
haamoedidh – haamoe

§ 100.2. –htidh/-ehtedh David
saknas
learoehtidh – learoe
baegkiehtidh – baegkie
maejkiehtidh – maejkie
skraejriehtidh – skraejrie
voejngehtidh - voejnge
vierhtie - vierhtiehtidh

§ 100.3. –stidh/-stehtedh=DAVID /-stalledh  MAJA 
'litt',men kan også bety at noe blir gjort en gang, momentan 
gierestidh - ake en gang - stalledh 'ake flere ganger'. 
soptsestidh - snakke (momentan) - soptsestalledh 'snakke lenge (durativ) 
saemiestidh - saemie
tsiehkestidh – tsiehkie
guelmiestidh – guelmie 
njaelmiestidh - njaelmie
saknas
maarhnastidh – maarhna
lähkoestidh – lähkoe
guessiestidh – guessie
§ 100.4. –sjidh = Maja Lisa 
rååntjesjidh –råantjoe
slååhpesjidh –slaahpoe
håhkesjidh (håhkoesjidh) – håhkoe
gahke - gahkestidh



§ 112 –dahke MAJA ADJEKTIV/ SUBSTANTIV 
dorkeldh – doekestidh
veadtaldahke – viedtedh
tjaaleldh – tjaeledhïed
tjaalaldahke - tjaeledh

VERB ->   SUBSTANTIV 
§ 113.1.
§ 113.2.
§ 113.3. –htahke David
bossehtahkh – båssodh
gaahtjehtahke - gaahtjedh
lissiehtahke – lissiehtidh
vååjnehtahke – vååjnedh
§ 113.4. –dahke David
jåhtadahke, jåhtedh – juhtedh
galmadahke - gelmedh
njimkedahke – njamkedh
njåalvedahke – njåalvodh
§ 113.5. –ese/ -asse DAVID
vadtese – vedtedh 
tjoevkese – tjoevkedh
jïehtese - jiehtedh
joekehtasse - joekehtidh
§ 113.6. David
syjlenassh - säjlodh
tjoejenasse – tjoejedh
tjåarvehtasse – tjåarvodh
goerkenasse - guarkedh





§ 120
§120.5. –ldihkie = Maja Lisa 
tjaalaldihkie – tjaeledh
veadtaldihkie – viedtedh
vïedteldihkie 

§ 119.1.


Tjoeverem veedtjedh dejtie mov gærjide;-) Maja


böörenjastedh




Slaskhink:

sjiehtelidh =sjïehtedh (IV)= sjïehtesjidh, sjiehtelestedh. Ger sken av att vara en subitiv avledning, men används på samma sätt som sjiehtesjidh.

      
 77 soptsestidh soptses(e) (sub/adj)
  27 nännoestidh (nænnoes)
  18 saemiestidh (saemie)
  10 lahtestidh  (lahtese)
   8 tjielkestidh (tjïelke)
   8 buerkiestidh (buerkese)
   7 raeriestidh  (raerie)
   7 nænnoestidh   (nænnoes)
   6 jarkoestidh  (?)
   4 vueptiestidh -(?)
   4 saerniestidh - saernie
   4 daaroestidh - daaroe
   3 vihtiestidh - (vihties)
   3 stinkestidh - (stinkes)
   2 verviestidh - (vervie, vervesne)
   2 urriestidh - orre
   2 tjïertestidh - tjïerte
   2 tjiertestidh - tjïerte
   2 sievestidh - sieve
   2 raeristidh - raerie
   2 nännostidh - nännodh/nännoes
   2 njaelmiestidh - njaelmie, njaalmedidh, njaalme(-ldh?) - 
   2 laahkoestidh - laahkoe

   2 eadtjoestidh - ïedtje? eadtjohke, iedtjeles
   1 toelhkestidh - toelhke
   1 tjihkestidh - tjihkedh
   1 roevhkestidh - rïevhke, roevhke, rïevhkestidh
   1 njaelmestidh - njaelmie
   1 jårrestidh - jårredh
   1 jorkestidh - jorkese?
   1 guelmiestidh - guelmie
   
   reejrehtidh - (oklart) spre utover
   åehpiedehtedh - åehpie(s) 
















4 damtijidh = damtedh (IV) (KB)

Oppsummering: 
*omlyd i første stavlese i 1. og 2. verbgruppe, når man leger til derivanten -   
 jidh?
* Ingen omlyd i 4.verbgruppe? 
* legge til jidh- til de øvrige verbgruppene også, verbgruppe 3,5 og 6? og hvis det går å legge til - hvilken derivant 
Kan man avleda så här? dåeriedidh - dåeriedahtjedh?? - begynne å følge?


hajkedh = hajkejahtjedh(IV)
valvegåetedh - valvedh (IV) = frekventativ kontinutaitv? 
Valvedh --> förväntades bli valvijidh, men får ändelsen -gåetedh. Finns det en semantisk skillnad mellan -jidh och -gåetedh?
Vi hittar inga fall där ett verb tillhörande grupp I, II el. III får ändelsen -gåetedh.

ijidh  - gier denne omlyd? 
- gåetedh - denne gir ikke omlyd.

obregåetedh
obregåata
vååjnegåata
